【裁判字號】    99,訴,287
【裁判日期】    990531
【裁判案由】    違反毒品危害防制條例
【裁判全文】
臺灣雲林地方法院刑事判決               99年度訴字第287號
公  訴  人  臺灣雲林地方法院檢察署檢察官
被      告  甲○○
上列被告因違反毒品危害防制條例案件，經檢察官提起公訴（99
年度毒偵字第482 號），被告於準備程序期日就被訴事實為有罪
陳述，本院進行簡式審判程序，並判決如下：
    主  文
甲○○施用第一級毒品，累犯，處有期徒刑玖月。
    事  實
一、甲○○曾因施用毒品案件，經裁定送觀察、勒戒後，認有繼
    續施用毒品之傾向，至戒治處所施以強制戒治，於民國92年
    7 月9 日執行完畢釋放出所，並由臺灣南投地方法院檢察署
    檢察官以92年度戒毒偵字第173 、174 號為不起訴處分確定
    。復於93年間因施用第一、二級毒品案件，經臺灣南投地方
    法院以93年度訴字第664 號判決判處應執行有期徒刑1 年4
    月確定；於94年間因竊盜案件，經同院以94年度易字第183
    號判決判處有期徒刑1 年2 月，經臺灣高等法院臺中分院以
    95年度上易字第269 號判決上訴駁回而確定；又於94年間因
    施用第一、二級毒品案件，經臺灣南投地方法院以94年度訴
    字第262 號判決判處應執行有期徒刑1 年6 月確定，上開案
    件，嗣經減刑並合併定應執行有期徒刑1 年10月，於96年7
    月16日執行完畢。詎其猶不思悔改，復基於施用第一級毒品
    之犯意，於99年1 月14日下午某時，在其南投縣竹山鎮○○
    路71巷7 號住處，以將海洛因放入香煙內點燃後吸食其煙之
    方式，施用第一級毒品海洛因1 次。嗣於99年1 月15日16時
    50分許，在南投縣竹山鎮○○里○○路259 巷之巷口前，因
    形跡可疑為警盤檢，並經其同意採其尿液送驗結果，呈現可
    待因及嗎啡陽性反應，而悉上情。
二、案經南投縣警察局竹山分局報告臺灣南投地方法院檢察署呈
    請臺灣高等法院檢察署檢察長轉令臺灣雲林地方法院檢察署
    檢察官偵查起訴。
    理  由
一、本件被告所犯為死刑、無期徒刑、最輕本刑為三年以上有期
    徒刑以外之罪，亦非屬高等法院管轄之第一審案件，其於準
    備程序進行中，先就被訴事實為有罪之陳述，經法官告知簡
    式審判程序之旨，並聽取公訴檢察官之意見後，依刑事訴訟
    法第273 條之1 第1 項、第273 條之2 等規定，裁定進行簡
    式審判程序，且不受同法第159 條第1 項、第161 條之2 、
    第161 條之3 、第163 條之1 及第164 條至第170 條所規定
    證據能力認定及調查方式之限制，合先敘明。
二、上開犯罪事實，業經被告於警詢、偵訊與本院審理時坦承不
    諱，而其於99年1 月15日16時55分許由員警所採集之尿液，
    經送往中山醫學大學附設醫院檢驗科藥物檢驗中心，以EIA
    酵素免疫分析法及GC／MS氣相層析質譜儀檢驗之結果，確呈
    現可待因、嗎啡陽性反應，此有毒品案件委託鑑驗尿液代號
    與真實姓名對照表，及上開醫院藥物檢驗中心99年1 月29日
    之尿液檢驗報告各1 紙附卷可稽（第235 號偵卷第7 、8 頁
    ），足認被告之自白核與事證相符，堪予採信。再按毒品危
    害防制條例於92年7 月9 日修正公布，自93年1 月9 日施行
    ，其中第20條將施用毒品之刑事處遇程序，區分為「初犯」
    及「5 年內再犯」、「5 年後再犯」。而依修正後之規定，
    僅限於「初犯」及「5 年後再犯」2 種情形，始應先經觀察
    、勒戒或強制戒治程序。倘被告於5 年內已再犯，經依法追
    訴處罰，縱其第3 次（或第3 次以上）再度施用毒品之時間
    ，在初犯經觀察、勒戒或強制戒治執行完畢釋放5 年以後，
    已不合於「5 年後再犯」之規定，且因已於「5 年內再犯」
    ，顯見其再犯率甚高，原實施觀察、勒戒或強制戒治，已無
    法收其實效，即應依該條例第10條處罰（最高法院95年度第
    7 次刑事庭會議決議參照）。經查，被告曾因施用毒品案件
    ，經裁定送觀察、勒戒後，認有繼續施用毒品之傾向，至戒
    治處所施以強制戒治，於92年7 月9 日執行完畢釋放出所；
    復於93年間因施用第一、二級毒品案件，經臺灣南投地方法
    院以93年度訴字第664 號判決判處應執行有期徒刑1 年4 月
    確定；於94年間因施用第一、二級毒品案件，經同院以94年
    度訴字第262 號判決判處應執行有期徒刑1 年6 月確定，嗣
    經減刑及合併定應執行刑後，於96年7 月16日執行完畢，此
    有臺灣高等法院被告前案紀錄表1 份附卷可按，是本件被告
    雖係於受強治戒治執行完畢後5 年後，再犯本件毒品危害防
    制條例第10條第1 項之罪，惟因前述5 年內曾另再犯施用毒
    品罪名而屬3 犯以上，經依法予以追訴，事證明確，被告犯
    行堪以認定。
三、本件核被告所為，係犯毒品危害防制條例第10條第1 項之施
    用第一級毒品罪。又被告持有第一級毒品海洛因並進而施用
    ，其持有之低度行為應為施用之高度行為所吸收，不另論罪
    。再查被告有前述犯罪事實欄所記載之前科紀錄，此亦有臺
    灣高等法院被告前案紀錄表1 份附卷足憑，故被告於受有期
    徒刑執行完畢後，5 年內故意再犯本件有期徒刑以上之罪，
    依刑法第47條第1 項規定，為累犯，應依法加重其刑。茲審
    酌被告前曾因施用毒品，經送強制戒治及判刑確定並均執行
    完畢，仍不思戒絕毒癮、革除惡習，顯未能深切悔改並記取
    教訓，惟念施用毒品，本質上仍屬自我戕害身心健康之行為
    ，被告也未因此而有破壞社會秩序或侵害他人權益之情形，
    又其於入監執行前尚有工作，犯後坦承犯行，態度良好等一
    切情狀，爰量處如主文所示之刑。
四、據上論斷，應依刑事訴訟法第273 條之1 第1 項、第299 條
    第1項 前段，毒品危害防制條例第10條第1 項，刑法第11條
    前段、第47條第1 項，判決如主文。
本案經檢察官陳詠薇到庭執行職務。
中    華    民    國    99    年    5     月    31    日
                  刑事第三庭    法  官  蕭雅毓
以上正本證明與原本無異。
如不服本判決應於收受判決後10日內向本院提出上訴書狀，並應
敘述具體理由；其未敘述上訴理由者，應於上訴期間屆滿後20日
內向本院補提理由書（均須按他造當事人之人數附繕本）。「切
勿逕送上級法院」。
                                書記官  鍾宜津
中    華    民    國    99    年    5     月    31    日
附錄本案論罪科刑法條全文：
毒品危害防制條例第10條
施用第一級毒品者，處 6 月以上 5 年以下有期徒刑。
施用第二級毒品者，處 3 年以下有期徒刑。

司法院資訊處製作；財團法人民間司法改革基金會備份。
